【裁判字號】    90,訴,1011
【裁判日期】    901218
【裁判案由】    槍砲彈藥刀械管制等
【裁判全文】
臺灣板橋地方法院刑事判決                          九十年度訴字第一一一號
    公  訴  人  臺灣板橋地方法院檢察署檢察官
    被      告  戊○○
    指定辯護人  乙○
右列被告因槍砲彈藥刀械管制等案件，經檢察官提起公訴（八十九年度偵字第八七四
三、一０四三七、一０七七八、一二五六０、一三二五八號），乙○判決如左：
    主  文
戊○○連續未經許可，寄藏手槍，處有期徒刑玖年，併科罰金新臺幣伍佰萬元，罰金
部分如易服勞役，以罰金總額與陸個月之日數比例折算；扣案如附表一至四所示之槍
枝共壹拾伍支及子彈共參拾壹顆、霰彈壹拾陸顆，均沒收。又意圖供自己犯罪之用，
而持有軍用槍，處有期徒刑拾月，口徑九ｍｍ制式手槍壹支沒收；又意圖供自己犯
罪之用，而持有軍用槍，處有期徒刑拾月，口徑九ｍｍ制式手槍壹支沒收；又意圖
供自己犯罪之用，而持有軍用槍，處有期徒刑拾月，口徑九ｍｍ制式手槍壹支沒收
；又意圖供自己犯罪之用，而持有軍用槍，處有期徒刑拾月，口徑九ｍｍ制式手槍
壹支沒收。應執行有期徒刑壹拾壹年陸月，併科罰金新臺幣伍佰萬元，罰金部分如易
服勞役，以罰金總額與陸個月之日數比例折算；扣案如附表一至四所示之槍枝共壹拾
伍支及子彈共參拾壹顆、霰彈壹拾陸顆，及口徑九ｍｍ制式手槍壹支，均沒收。
    事  實
一、戊○○明知制式手槍、霰彈槍、可發射子彈具有殺傷力之改造玩具手槍、仿造槍
    及具有殺傷力之子彈，均係槍砲彈藥刀械管制條例管制之違禁物，非經中央主管
    機關許可，不得持有、寄藏，其竟基於寄藏前開槍、彈之概括犯意，即未經許可
    ，連續為左列之寄藏行為：
  （一）於民國八十六年九月間之某日，在嘉義市內不詳之地點，由謝文正（真實年
        籍及住址均不詳）將具有殺傷力之如附表一所示之制式手槍、霰彈槍及制式
        子彈（槍枝種類、品名、數量、槍枝編號及子彈數量均詳如附表一所示）交
        予戊○○保管，並供戊○○做為因另涉殺人案件逃亡期間防身之用，戊○○
        竟未經許可，即將前開槍、彈藏置在其位在雲林縣虎尾鎮及斗南鎮之租屋處
        。嗣於八十九年四月二十九日十六時許，戊○○攜帶上開槍、彈北上準備另
        謀出路時，在台北縣板橋市○○路與東門街口為警當場查獲，並扣得如附表
        一所示之制式手槍五支、霰彈槍一支、制式子彈共五十七顆（其中十八顆業
        經試射）。
  （二）於八十七年十二月間某日（公訴人於起訴書中誤載為八十六年間某日），吳
        明瑞（已死亡，業經台灣板橋地方法院檢察署檢察官另為不起訴處分確定）
        在嘉義市內不詳地點，將如附表二所示具有殺傷力之制式手槍、可發射子彈
        具有殺傷力之改造玩具手槍、仿造槍及具有殺傷力之子彈（槍枝種類、品名
        、數量、槍枝編號及子彈數量均詳如附表二所示）交予戊○○保管，戊○○
        竟未經許可，即將前開槍、彈藏置在嘉義市○○路一一九０號大門前右側之
        草叢中。戊○○因於右述時、地為警查獲後，於台灣板橋地方法院檢察署檢
        察官偵查中供述前開槍、彈係吳明瑞所藏放，並於八十九年五月九日十六時
        二十分許，帶同嘉義市警察局刑警隊員警至上址之草叢中尋獲如附表二所示
        之制式手槍四支、仿造轉輪手槍一支、改造玩具手槍一支、制式子彈共二十
        二顆（其中十四顆業經試射）。
  （三）於八十四年底某日，林鴻章（已死亡，業經台灣嘉義地方法院檢察署檢察官
        另為不起訴處分確定）在嘉義市內不詳地點，將如附表四所示具有殺傷力之
        制式手槍一支、具有殺傷力之子彈二顆（槍枝種類、品名、數量、槍枝編號
        及子彈數量均詳如附表四所示）交予戊○○保管，戊○○竟未經許可，即將
        前開槍、彈藏置在嘉義縣竹崎鄉灣橋村與嘉義市○○○里○○路旁木屋旁草
        叢土地下。戊○○因於右述（一）之時、地為警查獲後，於台灣板橋地方法
        院檢察署檢察官偵查中供述前開槍、彈係林鴻章所藏放，乃於八十九年六月
        十三日十四時許，帶同嘉義縣警察局竹崎分局員警至上址尋獲如附表四所示
        之制式手槍一支、制式子彈二顆（全部業經試射）。
  （四）於八十八年四月間某日，吳溪泉（已死亡）在嘉義市內不詳地點，將如附表
        三所示具有殺傷力之制式手槍、可發射子彈具有殺傷力之仿造槍及具有殺傷
        力之子彈（槍枝種類、品名、數量、槍枝編號及子彈數量均詳如附表三所示
        ）交予戊○○保管，戊○○竟未經許可，即將前開槍、彈藏置在嘉義市○○
        路五三一號對面廢棄工廠內之廢棄桌櫃內。戊○○因於右述（一）之時、地
        為警查獲後，於台灣板橋地方法院檢察署檢察官偵查中供述前開槍、彈係吳
        溪泉所藏放，並於八十九年六月十六日十四時三十分許，帶同嘉義市警察局
        刑警隊員警至上址尋獲如附表三所示之制式手槍一支、仿造手槍一支、制式
        子彈七顆（全部業經試射）。
二、戊○○另基於意圖供自己犯罪所用，並持可供軍用之制式槍彈及以加害財產之事
    恐嚇他人之犯意，各別為左列之行為：
  （一）於八十七年間某日之凌晨二時許，戊○○酒後途經嘉義市○○路七八八號辛○○之住處前時，因心情不佳，竟拿出不明廠牌製之口徑九ｍｍ之制式半自
        動手槍，朝辛○○前開住處之鐵門及室內射擊五、六發，以發洩情緒，致生
        危害於辛○○及住於該屋內其他人之安全。
  （二）於八十七年二月十五日凌晨一時許，戊○○酒後行經嘉義縣中埔鄉隆興村崎
        頭五之八號丙○○之住處前時，因認為丙○○經營地下錢莊，害其友人家破
        人亡，乃另行起意，復取出與右開相同之不明廠牌製之口徑九ｍｍ之制式半
        自動手槍，朝丙○○前開住處之鐵門射擊二十餘發，以發洩情緒，致生危害
        於丙○○及住於該屋內其他人之安全。
  （三）於八十八年四月間某日凌晨一時四十分許，戊○○酒後行經雲林縣水林鄉溫
        底村新塭二十三號丁○○之住處前時，亦因心情不佳，竟另行起意，復取出
        與右開相同之不明廠牌製之口徑九ｍｍ之制式半自動手槍，朝丁○○前開住
        處之鐵門射擊五發，以發洩情緒，致生危害於丁○○及住於該屋內其他人之
        安全。
  （四）於八十八年六月二十二日凌晨三時許，戊○○酒後行經嘉義市○○路三八０
        號前時，亦因心情不佳，復另行起意，取出與右開相同之不明廠牌製之口徑
        九ｍｍ之制式半自動手槍，走至二樓之「酒國英雄ＰＵＢ」內，朝店內之天
        花板射擊五、六發，以發洩情緒，致生危害於該店內人員之安全。
三、案經台北縣警察局、嘉義市警察局分別移請台灣板橋地方法院檢察署檢察官，及
    嘉義縣警察局中埔分局、竹崎分局分別報請台灣嘉義地方法院檢察署呈請台灣高
    等法院檢察署令轉台灣板橋地方法院檢察署檢察官偵查起訴。
    理  由
一、訊據被告戊○○對右揭事實一之（一）藏置謝文正所交付如附表一所示之槍彈之
    事實及右揭事實二中持口徑九ｍｍ制式手槍恐嚇被害人辛○○、丙○○、謝秀氣
    、丁○○及「酒國英雄ＰＵＢ」之犯罪事實，均供承不諱，核與被害人辛○○、
    丙○○、丁○○於警訊中指訴情節及證人己○○於警訊中證述之情節相符，並有
    槍擊現場之相片多幀附卷可參，及如附表一所示之槍枝、子彈扣案可資佐證。又
    在被害人丙○○右揭住處查獲之子彈彈頭八顆經送內政部警政署刑事警察局鑑驗
    結果，認係制式口徑九ｍｍ已擊發之銅包衣彈頭，其上均具六條右旋來復線，經
    比對其來復線紋痕特徵均相吻合，認均由同一槍枝所擊發，此有該局八十七年七
    月二日刑鑑字第四四一六二號鑑驗通知書乙紙附卷可稽（見嘉義縣警察局中埔分
    局刑案偵查卷宗第六頁），且被告於乙○初次訊問時亦自承右開事實二中之恐嚇
    犯行係伊拿同一支九０手槍所為，足證被告當時所使用之槍枝係口徑九ｍｍ之制
    式手槍無誤。又如附表一所示之槍枝、子彈經送內政部警政署刑事警察局鑑驗結
    果，認均具有殺傷力（鑑定結果詳如附表一所示），此有該局八十九年五月八日
    刑鑑字第五五一三八號鑑驗通知書在卷可稽。
二、另訊據被告戊○○雖矢口否認右開事實一之（二）、（三）、（四）藏置如附表
    二、三、四所示之槍枝、子彈之犯行，辯稱：如附表二、三、四所示之槍枝、子
    彈均係由吳明瑞、吳溪泉、林鴻章告訴伊藏放位置，伊並未受託藏放，亦未持有
    云云。經查，被告帶同警方起獲如附表二至附表四所示之槍彈之地點，分別在嘉
    義市○○路一一九０號大門前右側之草叢中（該批槍彈包在一塑膠袋內，上面並
    以水泥板覆蓋住，不易察覺）、嘉義市○○路五三一號對面廢棄工廠內之廢棄桌
    櫃內及嘉義縣竹崎鄉灣橋村與嘉義市○○○里○○路旁木屋旁草叢土地下，有起
    獲現場相片多幀在卷可按，另參之證人即嘉義縣警察局竹崎分局偵查員庚○○到
    庭結證稱：伊和其他同事攜同被告至其所述地點，挖了四處地點，共花二十分鐘
    左右才找到槍彈等語，證人即嘉義市警察局刑警隊小隊長甲○○到庭結證稱：伊
    向檢察官借提被告後，被告即帶同警員至嘉義市○○路一一九０號靠近民雄附近
    之樹林裡起獲如附表二所示之槍彈，沒有花多少時間即找到槍彈，被告當時表示
    係吳明瑞託伊保管，另如附表三之槍彈係警員帶被告至嘉義市○○路五三一號對
    面之廢棄工廠尋獲，當時因道路拓寬，找了許久後才找到被告所稱之該廢棄工廠
    ，並在被告指引下，在工廠內之廢棄辦公桌內找到等語，顯見如附表二至附表四
    所示之槍彈之藏匿處所均甚為隱密，且藏放槍彈之行為應為隱密之個人行為，並
    為便於日後隨時取用，是其印象自極為深刻，若如被告所辯係吳明瑞、吳溪泉、
    林鴻璋所藏放，則被告僅憑多年前吳明瑞等人隨意之詞，即能順利帶同警方前去
    起獲，顯與常理有悖，是如附表二、三、四所示之三批槍彈，均係被告所藏置，
    應可認定，被告所辯顯係事後卸責之詞，不足採信。又如附表二至附表四之槍彈
    經送內政部警政署刑事警察局鑑驗結果，認均具有殺傷力（鑑定結果詳如附表二
    、三、四所示），亦有該局八十九年五月二十二日刑鑑字第六二０二六號、八十
    九年六月三十日刑鑑字第七九二一五號、八十九年六月二十七日刑鑑字第八０七
    ０五號鑑驗通知書各乙紙在卷足憑。
三、按犯槍砲彈藥刀械管制條例之罪，於偵查或審判中自白，並供述全部槍砲、彈藥
    、刀械之來源及去向，因而查獲或因而防止重大危害治安事件之發生者，減輕或
    免除其刑；槍砲彈藥刀械管制條例第十八條第四項固有明文規定。惟查，本件被
    告雖於偵查中供述並起獲如附表二、三、四所示之槍彈，惟其於偵審中均否認寄
    藏之犯行，其既未自白犯行，即與前開規定不合，而未予以減輕或免除其刑。
四、綜上所述，本件事證明確，被告犯行堪以認定。
五、按槍砲彈藥刀械管制條例第七條第四項之未經許可寄藏手槍罪、第八條第四項之
    寄藏獵槍罪、第十二條第四項之未經許可寄藏彈藥罪，其寄藏行為係屬行為繼續
    之繼續犯，被告先後於八十四年間某日、八十六年九月間某日分別寄藏如附表一
    、四所示之槍枝、子彈後至被告於八十九年四月二十九日十六時許經警查獲如附
    表一所示之槍彈及於八十九年六月十三日十四時許，帶同警方尋獲如附表四所示
    之槍彈為止，其犯罪行為均在繼續中，是前開三罪名雖於八十六年十一月二十四
    日修正公布，並於同年月二十六日生效，惟被告該二次寄藏行為之繼續犯罪行為
    終了在前開三罪名修正公布生效之後，故不生比較新舊法之問題，合先敘明。
  （一）按制式霰彈槍應屬槍砲彈藥刀械管制條例第四條第一項第四款所稱之獵槍，
        此有內政部警政署八十三年一月十八日八三警署保字第三七七號函影本乙紙
        在卷可參；是核被告寄藏如附表一所示制式手槍、制式霰彈槍、子彈之所為
        ，係犯槍砲彈藥刀械管制條例第七條第四項之未經許可寄藏手槍罪、第八條
        第四項之寄藏獵槍罪、第十二條第四項之未經許可寄藏彈藥罪，公訴人認被
        告寄藏制式霰彈槍部分係犯同條例第七條第四項之罪，容有誤會，該部分之
        起訴法條應予變更。又被告受託保管行為本身所為之「持有」，係「寄藏」
        之當然結果，不另論持有罪，是公訴人認被告之行為犯持有槍、彈罪，亦有
        誤會。又被告一受託寄藏之行為，觸犯上揭三罪名，屬一行為觸犯數罪名之
        想像競合犯，應依刑法第五十五條規定，從一重之未經許可寄藏手槍罪處斷
        。
  （二）核被告寄藏如附表二所示制式手槍、仿造轉輪手槍、改造玩具手槍、子彈之
        所為，係犯槍砲彈藥刀械管制條例第七條第四項之未經許可寄藏手槍罪、第
        十一條第四項之未經許可寄藏發射子彈具有殺傷力之槍枝罪、第十二條第四
        項之未經許可寄藏彈藥罪，公訴人認被告寄藏如附表二中編號五、六之仿造
        轉輪手槍、改造玩具手槍部分係犯同條例第七條第四項之罪，容有誤會，該
        部分之起訴法條應予變更。又被告一受託寄藏之行為，觸犯上揭三罪名，屬
        一行為觸犯數罪名之想像競合犯，應依刑法第五十五條規定，從一重之未經
        許可寄藏手槍罪處斷。
  （三）核被告寄藏如附表三所示制式手槍、仿造轉輪手槍、子彈之所為，係犯槍砲
        彈藥刀械管制條例第七條第四項之未經許可寄藏手槍罪、第十一條第四項之
        未經許可寄藏發射子彈具有殺傷力之槍枝罪、第十二條第四項之未經許可寄
        藏彈藥罪，公訴人認被告寄藏如附表三中編號二之仿造手槍部分係犯同條例
        第七條第四項之罪，容有誤會，該部分之起訴法條應予變更。又被告一受託
        寄藏之行為，觸犯上揭三罪名，屬一行為觸犯數罪名之想像競合犯，應依刑
        法第五十五條規定，從一重之未經許可寄藏手槍罪處斷。
  （四）核被告寄藏如附表四所示制式手槍、子彈之所為，係犯槍砲彈藥刀械管制條
        例第七條第四項之未經許可寄藏手槍罪、第十二條第四項之未經許可寄藏彈
        藥罪。又被告一受託寄藏之行為，觸犯上揭二罪名，屬一行為觸犯二罪名之
        想像競合犯，應依刑法第五十五條規定，從一重之未經許可寄藏手槍罪處斷
        。
  （五）又被告先後多次未經許可寄藏手槍犯行，時間緊接，且犯罪構成要件相同，
        顯係基於概括之犯意而反覆為之，應依連續犯之規定，論以一未經許可寄藏
        手槍罪處，並依法加重其刑。
  （六）又被告受託保管行為本身所為之「持有」，係「寄藏」之當然結果，不另論
        持有罪，是公訴人認被告之行為係犯持有槍、彈罪，容有誤會，附此敘明。
六、次按具殺傷力之子彈，均可供軍用、警用或自衛用，有國防部八十三年一月二十
    四日（八三）崑峻字０五三二號函乙紙存查可資參照。被告戊○○於如事實二中
    所述之時、地持向被害人辛○○等人開槍射擊恐嚇所用之口徑九ｍｍ制式手槍及
    口徑九ｍｍ之制式子彈均係具有殺傷力之制式手槍、子彈，自可供軍用；是核被
    告此部分所為，均係犯刑法第一百八十七條之意圖供自己犯罪之用而持有手槍、
    子彈罪，及同法第三百零五條之恐嚇罪。又被告一持有行為，觸犯上揭前開之意
    圖供自己犯罪之用而持有手槍、子彈二罪名，屬一行為觸犯二罪名之想像競合犯
    ，各應依刑法第五十五條規定，從一情節較重之意圖供自己犯罪之用而持有手槍
    罪處斷。又被告所犯意圖供自己犯罪之用而持有手槍罪、恐嚇罪間，有方法結果
    之牽連犯關係，各應依刑法第五十五條規定，從一情節較重之意圖供自己犯罪之
    用而持有手槍罪處斷（公訴人於起訴書之犯罪事實二中已敘及被告持槍恐嚇之事
    實，惟於證據並所犯法條中僅論及刑法第三百零五條之恐嚇罪，而未論及刑法第
    一百八十七條之罪名，顯係漏引，附此敘明）。
七、被告右開所犯未經許可寄藏手槍罪及四次意圖供自己犯罪之用而持有手槍罪，犯
    意各別，雖其中之四次意圖供自己犯罪之用而持有手槍罪之罪名相同，惟被告自
    承該四次犯行均係酒後臨時起意為之，顯係各別起意，而非基於同一之概括犯意
    而反覆為之，是其四次意圖供自己犯罪之用而持有手槍罪，及未經許可寄藏手槍
    罪，均應分論併罰，公訴人認被告四次恐嚇犯行，應以連續犯規定論以一罪，容
    有誤會。
八、爰審酌被告戊○○藏置槍枝之數量達十五支，且多為制式槍枝，威力強大，對社
    會治安危害甚詎，並參酌其品性、犯罪動機、目的、手段，及於偵查中供出所藏
    置之槍彈去處因而起獲等一切情狀，分別量處如主文所示之刑，並定應執行之刑
    ，及就罰金部分諭知易服勞役之折算標準，以示懲儆。
九、扣案之如附表一至四所示之槍枝共十五支及具有殺傷力之制式子彈共三十一顆、
    霰彈十六顆，均屬違禁物，皆依刑法第三十八條第一項第一款之規定，宣告沒收
    ；至被告於如事實二中所述之時、地持向被害人辛○○等人開槍射擊恐嚇所用之
    口徑九ｍｍ制式手槍雖未扣案，惟無證據證明該槍枝業已滅失，且係屬違禁物，
    故亦依刑法第三十八條第一項第一款之規定，併予宣告沒收。扣案之另三十八顆
    制式子彈及霰彈三顆，鑑驗時業經試射，均已不具備子彈之完整結構，故不宣告
    沒收，附此敘明。
十、又被告行為後，原槍砲彈藥刀械管制條例第十九條第一項規定：「犯第七條、第
    八條、第十條、第十一條、第十二條第一項至第三項、第十三條第一項至第三項
    之罪，經判處有期徒刑者，應於刑之執行完畢或赦免後，令入勞動場所，強制工
    作，其期間為三年。」業經修正刪除，並於九十年十一月十四日公布，於同年月
    十六日生效，經新舊法比較結果，以修正後之新法對被告有利，爰依刑法第二條
    第一項前段之規定，適用裁判時之新法，即未就被告違反槍砲彈藥刀械管制條例
    之犯行併為強制工作三年之諭知。
據上論斷，應依刑事訴訟法第二百九十九條第一項前段、第三百條，槍砲彈藥刀械管
制條例第七條第四項、第八條第四項、第十一條第四項、第十二條第四項，刑法第十
一條前段、第二條第一項前段、第五十六條、第一百八十七條、第三百零五條、第五
十五條、第四十二條第三項、第五十一條第五款、第三十八條第一項第一款，罰金罰
鍰提高標準條例第一條前段，現行法規所定貨幣單位折算新臺幣條例第二條，判決如
主文。
本案經檢察官侯靜雯到庭執行職務。
中      華      民      國      九十    年      十二    月      十八    日
                                    臺灣板橋地方法院刑事第四庭
                                        法  官  高  明  德
右正本證明與原本無異。
如不服本判決，應於判決送達後十日內，向乙○提出上訴狀。
                                        書記官  高  玉  彬
中      華      民      國      九十    年      十二    月      十八    日
附錄本案所犯法條全文
槍砲彈藥刀械管制條例第七條：
未經許可，製造、販賣或運輸火砲、肩射武器、機關槍、衝鋒槍、卡柄槍、自動步槍
、普通步槍、馬槍、手槍或各類砲彈、炸彈、爆裂物者，處死刑、無期徒刑或七年以
上有期徒刑；處徒刑者，併科新台幣三千萬元以下罰金。
未經許可，轉讓、出租或出借前項所列槍砲、彈藥者，處無期徒刑或五年以上有期徒
刑，併科新台幣一千萬元以下罰金。
意圖供自己或他人犯罪之用，而犯前二項之罪者，處死刑或無期徒刑；處徒刑者，併
科新台幣五千萬元以下罰金。
未經許可，持有、寄藏或意圖販賣而陳列第一項所列槍砲、彈藥者，處五年以上有期
徒刑，併科新台幣一千萬元以下罰金。第一項至第三項之未遂犯罰之。
槍砲彈藥刀械管制條例第八條
未經許可，製造、販賣或運輸鋼筆槍、瓦斯槍、麻醉槍、獵槍或空氣槍者，處五年以
上有期徒刑，併科新台幣一千萬元以下罰金。
未經許可，轉讓、出租或出借前項所列槍枝者，處三年以上十年以下有期徒刑，併科
新台幣七百萬元以下罰金。
意圖供自己或他人犯罪之用，而犯前二項之罪者，處無期徒刑或七年以上有期徒刑，
併科新台幣一千萬元以下罰金。
未經許可，持有、寄藏或意圖販賣而陳列第一項所列槍枝者，處一年以上七年以下有
期徒刑，併科新台幣七百萬元以下罰金。
第一項至第三項之未遂犯罪之。
槍砲彈藥刀械管制條例第十一條
未經許可，製造、販賣或運輸第四條第一項第一款所稱其他可發射金屬或子彈具有殺
傷力之各式槍砲者，處五年以上有期徒刑，併科新臺幣一千萬元以下罰金。
未經許可，轉讓、出租或出借前項所列槍砲者，處三年以上十年以下有期徒刑，併科
新臺幣七百萬元以下罰金。
意圖供自己或他人犯罪之用，而犯前二項之罪者，處無期徒刑或七年以上有期徒刑，
併科新臺幣一千萬元以下罰金。
未經許可，持有、寄藏或意圖販賣而陳列第一項所列槍砲者，處一年以上七年以下有
期徒刑，併科新臺幣七百萬元以下罰金。
第一項至第三項之未遂犯罰之。
刑法第一百八十七條：
意圖供自己或他人犯罪之用，而製造、販賣、運輸或持有炸藥、棉花藥、雷汞或其他
相類之爆裂物或軍用槍砲、子彈者，處五年以下有期徒刑。
刑法第三百零五條
(恐嚇危害安全罪)
以加害生命、身體、自由、名譽、財產之事，恐嚇他人致生危害於安全者，處二年以
下有期徒刑、拘役或三百元以下罰金。
附表一：（八十九年度偵字第八七四三號）
      （鑑驗文號：八十九年五月八日刑鑑字第五五一三八號）
┌──┬──────┬─────────┬──┬─────┬──────┐
│編號│  槍枝種類  │  品            名│數量│  槍  號  │  鑑定結果  │
├──┼──────┼─────────┼──┼─────┼──────┤
│ 一 │  黑星手槍  │中共製七七式制式口│壹支│3-75      │槍管內具肆條│
│    │（含彈匣）  │徑七點六二MM之半自│    │（槍枝管制│右旋來復線，│
│    │            │動手槍            │    │編號１１０│機械性能良好│
│    │            │                  │    │２１６４５│，認具殺傷力│
│    │            │                  │    │２８）    │。          │
├──┼──────┼─────────┼──┼─────┼──────┤
│二  │義大利手槍  │義大利FRATELLI    │壹支│AB-286??  │槍管內具陸條│
│    │（含彈匣）  │TANFOGLIO SPA 廠製│    │（?表已磨 │右旋來復線，│
│    │            │CAL 9 ×19型口徑9 │    │滅無法重現│機械性能良好│
│    │            │MM半自動手槍      │    │，槍枝管制│，認具殺傷力│
│    │            │                  │    │編號１１０│。          │
│    │            │                  │    │２１６４５│            │
│    │            │                  │    │２９      │            │
├──┼──────┼─────────┼──┼─────┼──────┤
│三  │克拉克手槍  │奧地利GLOCK廠製19 │壹支│BCN456    │槍管內具陸條│
│    │（含彈匣）  │型口徑9MM半自動手 │    │（槍枝管制│右旋來復線，│
│    │            │槍                │    │編號１１０│機械性能良好│
│    │            │                  │    │２１６４５│，認具殺傷力│
│    │            │                  │    │３０）    │。          │
├──┼──────┼─────────┼──┼─────┼──────┤
│四  │以色列手槍  │以色列IMI廠製941  │壹支│槍號已磨損│槍管內具肆條│
│    │（含彈匣）  │FBL型口徑9MM半自動│    │（槍枝管制│右旋來復線，│
│    │            │手槍              │    │編號１１０│機械性能良好│
│    │            │                  │    │２１６４５│，認具殺傷力│
│    │            │                  │    │３１）    │。          │
│    │            │                  │    │          │            │
├──┼──────┼─────────┼──┼─────┼──────┤
│五  │九０手槍    │德國MAUSER廠製90  │壹支│槍號已磨損│槍管內具陸條│
│    │（含彈匣）  │DA型口徑9MM半自動 │    │（槍枝管制│右旋來復線，│
│    │            │手槍              │    │編號１１０│機械性能良好│
│    │            │                  │    │２１６４５│，認具殺傷力│
│    │            │                  │    │３２）    │。          │
├──┼──────┼─────────┼──┼─────┼──────┤
│六  │霰彈槍      │中共齊齊哈爾獵槍廠│壹支│949815    │槍管內具陸條│
│    │            │製口徑12GAUGE單管 │    │（槍枝管制│右旋來復線，│
│    │            │霰彈槍            │    │編號１１０│機械性能良好│
│    │            │                  │    │２１６４５│，認具殺傷力│
│    │            │                  │    │３３）    │。          │
├──┼──────┼─────────┼──┼─────┼──────┤
│七  │子彈        │中共製制式口徑12  │壹拾│環球12中國│認具殺傷力。│
│    │            │GAUGE之霰彈       │玖顆│12        │（試射三顆）│
├──┼──────┼─────────┼──┼─────┼──────┤
│八  │子彈        │制式口徑9MM半自動 │參拾│          │認具殺傷力。│
│    │            │手槍用之子彈      │參顆│          │（試射十二顆│
│    │            │                  │    │          │）          │
├──┼──────┼─────────┼──┼─────┼──────┤
│九  │子彈        │制式口徑7.62MM半自│伍顆│彈底標記31│認具殺傷力。│
│    │            │動手槍用之子彈    │    │189       │（試射三顆）│
│    │            │                  │    │          │            │
└──┴──────┴─────────┴──┴─────┴──────┘
附表二：（八十九年度偵字第一○七七八號）
      （鑑驗文號：八十九年五月二十二日刑鑑字第六二○二六號）
┌──┬──────┬─────────┬──┬─────┬──────┐
│編號│  槍枝種類  │  品            名│數量│  槍  號  │  鑑定結果  │
├──┼──────┼─────────┼──┼─────┼──────┤
│ 一 │  九０手槍  │美國BERETTA廠製92F│壹支│BER365500Z│槍管內具陸條│
│    │  （含彈匣）│S型口徑9MM之制式半│    │（槍枝管制│右旋來復線，│
│    │            │自動手槍。        │    │編號１１０│機械性能良好│
│    │            │                  │    │２１６４６│，認具殺傷力│
│    │            │                  │    │３１）    │。          │
├──┼──────┼─────────┼──┼─────┼──────┤
│二  │九０手槍    │美國BERETTA廠製92F│壹支│XXXXXXXXXZ│槍管內具陸條│
│    │（含彈匣）  │S型口徑9MM之制式半│    │（X表已磨 │右旋來復線，│
│    │            │自動手槍。        │    │滅無法重現│機械性能良好│
│    │            │                  │    │，槍枝管制│，認具殺傷力│
│    │            │                  │    │編號１１０│。          │
│    │            │                  │    │２１６４６│            │
│    │            │                  │    │３２）    │            │
├──┼──────┼─────────┼──┼─────┼──────┤
│三  │制式380手槍 │義大利BROWNINING廠│壹支│槍號已磨損│槍管內具陸條│
│    │（含彈匣）  │BDA-380型口徑0.380│    │。        │右旋來復線，│
│    │            │吋之制式半自動手槍│    │（槍枝管制│機械性能良好│
│    │            │。                │    │編號１１０│，認具殺傷力│
│    │            │                  │    │２１６４６│。          │
│    │            │                  │    │３３）    │            │
├──┼──────┼─────────┼──┼─────┼──────┤
│四  │制式紅星手槍│蘇聯製MAKAROV型口 │壹支│4812      │槍管內具肆條│
│    │（含彈匣）  │徑9MM之制式半自動 │    │（槍枝管制│右來復線，  │
│    │            │手槍。            │    │編號１１０│機械性能良好│
│    │            │                  │    │２１６４６│，認具殺傷力│
│    │            │                  │    │３４）    │。          │
├──┼──────┼─────────┼──┼─────┼──────┤
│五  │357制式轉輪 │仿美國SMITH&WESSON│壹支│（槍枝管制│機械性能良好│
│    │手槍        │廠口徑0.357吋輪轉 │    │編號１１０│，可擊發子彈│
│    │（含彈匣）  │手槍製之仿造轉輪手│    │２１６４６│，認具殺傷力│
│    │            │槍。              │    │３５）    │。          │
├──┼──────┼─────────┼──┼─────┼──────┤
│六  │仿制式輪輪手│仿美國SMITH&WESSON│壹支│（槍枝管制│機械性能良好│
│    │槍（含彈匣）│廠轉輪手槍製造之金│    │編號１１０│，可擊發適用│
│    │            │屬玩具手槍通槍管及│    │２１６４６│之子彈，認具│
│    │            │轉輪彈倉內阻鐵改造│    │３６）    │殺傷力。    │
│    │            │而成之改造手槍。  │    │          │            │
├──┼──────┼─────────┼──┼─────┼──────┤
│七  │九０制式子彈│制式口徑9MM半自動 │柒顆│          │認具殺傷力。│
│    │            │手槍彈。          │    │          │（試射陸顆）│
├──┼──────┼─────────┼──┼─────┼──────┤
│八  │38左輪子彈│制式口徑0.38吋轉輪│貳顆│          │認具殺傷力。│
│    │            │槍彈。            │    │          │（試射貳顆）│
├──┼──────┼─────────┼──┼─────┼──────┤
│九  │紅星手槍子彈│制式9MM半自動手槍 │參顆│          │認具殺傷力。│
│    │            │彈（MAKAROV）型   │    │          │（試射參顆）│
├──┼──────┼─────────┼──┼─────┼──────┤
│十  │380制式子彈 │制式0.380吋 半自動│拾顆│          │認具殺傷力。│
│    │            │手槍彈            │    │          │（試射參顆）│
└──┴──────┴─────────┴──┴─────┴──────┘
附表三：（八十九年度偵字第一二五六○號）
      （鑑驗文號：八十九年六月三十日刑鑑字第七九二一五號）
┌──┬──────┬─────────┬──┬─────┬──────┐
│編號│  槍枝種類  │  品            名│數量│  槍  號  │  鑑定結果  │
├──┼──────┼─────────┼──┼─────┼──────┤
│ 一 │九０手槍    │P.BERETTA美國廠製 │貳支│BER457265Z│槍管內具陸條│
│    │（含彈匣）  │MOD.92FS口徑9MM之 │    │BER036123Z│右旋來復線，│
│    │            │制式半自動手槍。  │    │（槍枝管制│機械性能良好│
│    │            │                  │    │編號１１０│，認具殺傷力│
│    │            │                  │    │２０４７１│。          │
│    │            │                  │    │２７─８）│            │
├──┼──────┼─────────┼──┼─────┼──────┤
│二  │九０手槍    │仿奧地利GLOCK廠17 │壹支│BLU733    │槍管內具陸條│
│    │（含彈匣）  │型口徑9MM之半自動 │    │（槍枝管制│右旋來復線，│
│    │            │手槍之仿造槍。    │    │編號１１０│機械性能良好│
│    │            │                  │    │２０４７１│，認具殺傷力│
│    │    │                  │    │２９）    │。          │
├──┼──────┼─────────┼──┼─────┼──────┤
│三  │制式手槍子彈│口徑9MM制式手槍子 │柒顆│          │認具殺傷力。│
│    │            │彈                │    │          │（試射柒顆）│
└──┴──────┴─────────┴──┴─────┴──────┘
附表四：（八十九年度偵字第一三二五八號）
      （鑑驗文號：八十九年六月二十七日刑鑑字第八○七○五號）
┌──┬──────┬─────────┬──┬─────┬──────┐
│編號│  槍枝種類  │  品            名│數量│  槍  號  │  鑑定結果  │
├──┼──────┼─────────┼──┼─────┼──────┤
│ 一 │制式手槍    │前蘇聯製MAKAROW型 │壹支│PD0161    │槍管內具肆條│
│    │（含彈匣）  │口徑9MM之制式半自 │    │（槍枝管制│右旋來復線，│
│    │            │動手槍。          │    │編號１１０│機械性能良好│
│    │            │                  │    │２１６４９│，認具殺傷力│
│    │            │                  │    │６９）    │。          │
├──┼──────┼─────────┼──┼─────┼──────┤
│二  │制式子彈    │口徑9MM制式半自動 │貳顆│          │認具殺傷力。│
│    │            │手槍子彈。        │    │          │（試射貳顆）│
└──┴──────┴─────────┴──┴─────┴──────┘


司法院資訊處製作；財團法人民間司法改革基金會備份。
